臺灣臺北地方法院民事裁定
111年度聲字第536號
聲  請  人  新世發傢俱有限公司


法定代理人  潘世鐘  


上列抗告人對本院民國111年10月21日111年度聲字第536號裁定
提起抗告，本院裁定如下：
    主  文
抗告駁回。
    理  由
一、按當事人及依法得聲請閱覽卷宗之人，因主張或維護其法律
    上利益，得於開庭翌日起至裁判確定後6個月內，繳納費用
    聲請法院許可交付法庭錄音或錄影內容。前3項不予許可或
    限制交付內容之裁定，得為抗告，法院組織法第90條之1第1
    項、第4項固有明文。惟不得上訴於第三審法院之事件，其
    第二審法院所為裁定，不得抗告，民事訴訟法第484條第1 
    項前段定有明文。又依民事訴訟法第436條之2第1項關於：
    對於簡易訴訟程序之第二審裁判，其上訴利益逾第466條所
    定之額數者，當事人僅得以其適用法規顯有錯誤為理由，逕
    向最高法院提起上訴或抗告規定之反面解釋，可見在上訴利
    益未逾同法第466條所定之額數者，應不得上訴（最高法院8
    6年度台簡抗字第42號裁判意旨參照）。復對於不得抗告之
    裁定提起抗告者，其抗告不合法，依民事訴訟法第495條之1
     第1項準用同法第442條第1項之規定，應以裁定駁回之。觀
    法院組織法第90條之1第4項立法理由雖為：「法院依第1項
    至第3項規定為不予許可或限制交付錄音或錄影內容之裁定
    ，影響聲請人之訴訟權益，應給予聲請人適當救濟之機會，
    爰於第4項明定得予抗告」，惟此項規定既未變更、增加審
    級救濟制度，則關於駁回聲請交付錄音光碟裁定得否抗告，
    自應回歸民事訴訟法相關規定，亦即依其本案是否屬得上訴
    於第三審法院之事件，作為得否抗告之依據。
二、本件抗告人就本院111年度簡上字第53號債務人異議之訴事
    件（下稱本案訴訟事件），認有交付法庭錄音光碟之事由而
    提出聲請，本院於民國111年10月21日以111年度聲字第536
    號裁定駁回其聲請。抗告人於本案訴訟事件之上訴利益為新
    臺幣21萬元，屬簡易訴訟程序，其上訴利益顯未逾第466條
    所定之額數，抗告人就本案訴訟事件聲請交付法庭錄音光碟
    ，依首揭規定，即屬不得抗告之裁定。則本院111年10月21
    日111年度聲字第536號裁定正本教示欄載「本裁定不得抗告
    」，即無違誤，故抗告人係對不得抗告之裁定提起抗告，其
    抗告不合法，應予駁回。
三、爰裁定如主文。
中　　華　　民　　國　　111 　年　　11　　月　　30　　日
　　　　　　　　　民事第二庭  審判長法　官　林鈺琅
　　　　　　　　　　　　　　　　　　法  官  郭子彰
　　　　　　　　　　　　　　　　　　法  官  李子寧
以上正本係照原本作成。
本裁定不得抗告。　　　　　　　　　　　　　　　　　　
中　　華　　民　　國　　111 　年　　11　　月　　30　　日
　　　　　　　　　　　　　　　　　　書記官  黃幸雪